【裁判字號】    90,易,465
【裁判日期】    901008
【裁判案由】    竊盜
【裁判全文】
臺灣士林地方法院刑事判決                            九十年度易字第四六五號
    公  訴  人  臺灣士林地方法院檢察署檢察官
    被      告  甲○○
右列被告因竊盜案件，經檢察官提起公訴 (九十年度偵緝字第三八八號)及移送併案
審理（臺灣士林地方法院檢察署九十年度偵字第六七四七號、臺灣板橋地方法院檢察
署九十年度偵緝字第七九四號、第七九五號、九十年度偵字第一二○二七號），本院
判決如左：
    主  文
甲○○連續攜帶兇器毀壞門扇及安全設備竊盜，處有期徒刑壹年貳月。
    事  實
一、甲○○曾於民國八十二年間因違反肅清煙毒條例案件，經臺灣士林地方法院判處
    有期徒刑三年二月，於八十三年五月十一日判決確定，於八十三年六月二十七日
    入監執行，並於八十四年十一月十五日因縮短刑期假釋出獄，復於八十六年間前
    案假釋期滿前再犯肅清煙毒條例案件，經本院判處有期徒刑三年四月，於八十六
    年四月十七日判決確定，並經撤銷前案之假釋，接續執行，嗣再經假釋，現仍在
    假釋中，猶不知悔改，竟基於概括犯意，意圖為自己不法之所有，持其所有客觀
    上具危險性，足以傷害人之身體、生命之兇器一字型螺絲起子一支，（一）於八
    十九年十一月二十七日日間，以螺絲起子毀壞位於台北市○○區○○街四０巷一
    號四樓安全設備之鐵門門鎖，復毀壞內門銅門門鎖之方式，侵入台北市○○區○○街四０巷一號四樓丁○○之住宅，竊取丁○○所有之金飾二面、ＮＩＫＯＮ廠
    牌Ｆ六○一型相機一台、閃光燈一台、美金一百五十元、新台幣（下同）四百餘
    元；（二）於八十九年十一月三十日日間，以螺絲起子毀壞延平北路五段一九七
    巷八號頂樓門上喇叭鎖，並毀壞四樓及頂樓間之鐵板蓋之方式（毀損部分未據告
    訴），侵入台北市士林區○○○路○段一九七巷八號四樓乙○○之住宅，竊取乙○○所收集之集郵本二本、收集之外幣及舊台幣一批及ＮＯＫＩＡ廠牌三二一０
    型行動電話一支等物；（三）於八十九年十二月五日日間，以螺絲起子毀壞位於
    台北縣蘆洲市○○街十五巷三十三號四樓安全設備鐵門門鎖之方式，侵入臺北縣
    蘆洲市○○街十五巷三十三號四樓許麗美之住處（侵入住宅部分未據告訴），竊
    取許麗美所有之現金一千元、神明金牌六面、金幣存筒五個（內有現金約五千元
    ）、摩託羅拉牌行動電話一支；（四）於九十年一月九日下午十七時許，持螺絲
    起子先毀壞位於台北縣蘆洲市○○街二○七巷二六號四樓安全設備門鎖之方式，
    侵入該處丙○○之住宅（侵入住宅部分未據告訴），竊取丙○○所有之金項鍊三
    條、金手鐲一對、金手鍊三條、現金約三千餘元；（五）於九十年五月一日下午
    十五時許，持螺絲起子毀壞位於台北縣蘆洲市○○路三二七巷十三弄八號三樓安
    全設備門鎖，侵入該處鄭洪碧霞住處（侵入住宅部分未據告訴），竊取鄭洪碧霞
    所有之現金九千五百元。得手後將前開物品變賣，供己花用。嗣於九十年六月十
    日，在國道一號公路后里收費站北向處，因經臺灣士林地方法院及臺灣板橋地方
    法院檢察署通緝，而為警逮捕。
二、案經台北市政府警察局士林分局移送臺灣士林地方法院檢察署檢察官偵查起訴及
    移送併案審理。
    理  由
一、訊據被告甲○○就右揭犯罪事實除否認有攜帶螺絲起子破壞被害人許麗美家中大
    門鎖外，餘均坦承不諱，核與被害人乙○○、丁○○於警訊、偵查中及本院訊問
    時及被害人鄭洪碧、丙○○於警訊時所述情節相符，而被害人乙○○、丁○○、
    許麗美、鄭洪碧霞、丙○○家中遭竊後，經警採得可疑指紋與被告之指紋比對，
    均發現該指紋與被告之指紋相符，此亦有內政部警政署刑事警察局八十九年十二
    月二十二日（八九）刑紋字第一九九四一九號、八十九年十二月二十七日（八九
    ）刑紋字第一九九四一○號、八十九年十二月十九日（八九）刑紋字第一九七一
    一一號、九十年二月二日（九○）刑紋字第九五四七號、九十年六月十五日（九
    ○）刑紋字第八五○八一號鑑驗書影本在卷可稽，是被告之自白顯與事實相符，
    此部分之犯行已堪認定。至被告雖辯稱至被害人許麗美家中行竊時未攜帶螺絲起
    子及毀壞該住宅之大門門鎖，惟被害人許麗美前揭住處之大門門鎖確已遭破壞，
    此業經被害人許麗美於警訊時指述甚詳，參諸被告行竊之方法，均係持足供兇器
    使用之螺絲起子破壞被害人住處之大門門鎖後始入內行竊，應以被害人許麗美所
    述較屬可採。被告所辯即無可取。又被告所持有之螺絲起子總長度約二十公分，
    此亦為被告所自承，是該螺絲起子客觀上具危險性，足以傷害人之身體、生命，
    應屬兇器無訛。是本件事證明確，被告犯行堪予認定，應依法論科。
二、按門鎖為安全設備之一種（參照最高法院三十二年上字第五八九號判例），被告
    毀壞門鎖行竊，自應論以刑法第三百二十一條第一項第二款之毀壞安全設備竊盜
    罪。惟此處所謂門鎖，係指附加於門上之鎖而言，至毀壞構成門之一部之鎖（如
    司畢靈鎖），則應認為毀壞門扇，此有最高法院六十四年度第四次刑庭庭推總會
    議決議（一）可資參照。被告既持客觀上足供兇器使用之螺絲起子破壞被害人乙○○住處門上之喇叭鎖（即司畢靈鎖）及破壞被害人丁○○等四人住處大門門鎖
    行竊，核被告所為係係犯刑法第三百二十一條第第一項第二款、第三款之攜帶兇
    器毀壞門扇及安全設備竊盜罪及刑法第三百零六條第一項之無故侵入住宅罪（被
    害人乙○○、丁○○部分）。被告先後五次加重竊盜犯行及二次無故侵入住宅犯
    行，均時間緊接，所犯罪名相同，顯係出於概括之犯意為之，均為連續犯，爰依
    刑法第五十六條之規定以一罪論，並加重其刑。被告所犯無故侵入住宅罪之目的
    係為行竊，為牽連犯，應依刑法第五十五條之規定，從一重之加重竊盜罪處斷。
    起訴書就被告無故侵入被害人乙○○、丁○○住宅罪部分及竊取被害人許麗美、
    丙○○、鄭洪碧霞財物部分雖未論及，惟檢察官於論告時已予補充，且與已起訴
    之加重竊盜罪部分既有裁判上一罪之牽連犯及連續犯關係，本院自得併予審理。
    再檢察官於論告時雖認被告係犯刑法第三百二十一條第三款之攜帶凶器加重竊盜
    罪，惟被告確有毀壞門扇及大門門鎖之安全設備，已如前述，因此部分與已起訴
    之部分屬實質上一罪之關係，本院亦得併予審理。爰審酌被告前有多次犯罪前科
    ，品行不佳，本次犯罪時尚在假釋中，竟不思改過遷善，其持有兇器破壞被害人
    住處大門侵入住宅行竊，除造成被害人財產損失外，更對渠等之生命、身體及居
    家安全造成危險，犯罪情節嚴重，且犯罪後亦未賠償被害人之損害，惟於犯罪後
    尚知坦承部分犯行，態度良好等一切情狀，量處如主文所示之刑示懲。又檢察官
    雖請求依竊盜犯贓物犯保安處分條例第三條第一項第一款、第二款之規定，併予
    諭知被告應於刑之執行前令入勞動處所強制工作。查被告雖曾於七十年、七十一
    年、八十二、八十五間犯竊盜罪、恐嚇罪及非法施用毒品罪，惟尚難依此即認被
    告有犯罪之習慣，且被告本次所犯加重竊盜罪雖有五次犯行，惟尚與刑法常業竊
    盜罪之要件不符，是尚難認被告所為已符合竊盜犯贓物犯保安處分條例第三條第
    一項第一款、第二款之規定，本院認尚無依該規定諭知保案處分之必要，附此敘
    明。
三、被告所有供犯罪所用之兇器螺絲起子於每次行竊後即行丟棄而滅失，此為被告所
    自承，爰不另為沒收之諭知。
據上論斷，應依刑事訴訟法第二百九十九條第一項前段、刑法第五十六條、第三百二
十一條第一項第二款、第三款、第三百零六條第一項、第五十五條，判決如主文。
本案經檢察官陳傳宗到庭執行職務
中    華    民    國      九十        年      十        月      八      日
                                  臺灣士林地方法院刑事第二庭
                                          法  官
右正本證明與原本無異。
如不服本判決，應於判決送達後十日內，向本院提出上訴狀。
                                          書記官
中    華    民    國      八十        年              月              日
附錄本案論罪科刑法條全文
刑法第三百零六條第一項
無故侵入他人住宅、建築物或附連圍繞之土地或船艦者，處一年以下有期徒刑、拘役
或三百元以下罰金。
刑法第三百二十一條第一項第二款、第三款
犯竊盜罪而有左列情形之一者，處六月以上五年以下有期徒刑：
二、毀越門扇、牆垣或其他安全設備而犯之者。
三、攜帶兇器而犯之者。


司法院資訊處製作；財團法人民間司法改革基金會備份。
